---
title: "Clase: Flex Dashboards"
author: "Alexander Palencia 20160391"
date: "8/13/2020"
output:
  flexdashboard::flex_dashboard:
    orientation: rows
    vertical_layout: fill
---

```{r librerias}
library(flexdashboard)
library(readr)
library(dplyr)
library(DT)
```

```{r carga archivo}
pokemon <- read.csv("pokemon.csv")
```
# KPIS {data-icon="fa-paw"}

##
###

```{r}
valueBox(nrow(pokemon), 
         caption = "total de pokemonns",
         icon = 'fa-paw')
```

###
```{r}
valueBox(sum(pokemon$is_legendary), 
         caption = "total de legendarios",
         icon = 'fa-crown')
```



###
```{r}
valueBox(round(mean(pokemon$height_m, na.rm = TRUE),2), 
         caption = "promedio altura",
         icon = 'fa-text-height', color = "warning")
```


##
### electric pokemon average attack
```{r}
attack_metrics<-
pokemon %>% 
  group_by(type1) %>% 
  summarise(avg_attack = mean(sp_attack,na.rm=TRUE) ) %>% 
  mutate(avg_attack = round(avg_attack,0) )
gauge(attack_metrics %>% 
        filter(type1=="electric") %>% 
        pull(avg_attack),min = min(pokemon$sp_attack),
      max=max(pokemon$sp_attack),
      symbol = " Att",
      gaugeSectors(success=c(100,194),
                                  warning = c(50,100),
                                  danger =c(0,50) ))
```

### Water Pokemon average attack
```{r}
gauge(attack_metrics %>% 
        filter(type1=="water") %>% 
        pull(avg_attack),min = min(pokemon$sp_attack),
      max=max(pokemon$sp_attack),
      symbol = " Att",
      gaugeSectors(success=c(100,194),
                                  warning = c(50,100),
                                  danger =c(0,50) ))
```



# Pokemon Data

##
###
```{r head pokemon}
DT::datatable(pokemon)
```

## {.tabset}
### Fire

```{r}
pokemons_fire <-
  pokemon %>%
  filter(type1 == 'fire') %>%
  select(name, japanese_name, generation, is_legendary)

DT::datatable(pokemons_fire)
```

### tab 2
### tab 3

# layout example

## {data-height=200}

### Columna 1 {data-width=4; data-padding=30}
https://fontawesome.com/
Contiene los elementos de nuestro dashboard
el width total de la pantalla es 12
padding -- el espacio entre los dashboards
esto renderiza con boostrap
por lo que se puede poner caracteristicas de css.

"# --> layout
## --> Fila
### --> Columna
"


### Columna 2 {data-width=8}

##

### Columna 3

### Columna 4

### Columna 5
















